sk-SK: Typ hrotu sponky: S guľôčkovým zakončením; Dekoratívny; Obyčajný; S gumovým zakončením; Iné
fi: Hiuspinnin kärjen tyyppi: Pallokärkinen; Koristeellinen; Pelkistetty; Kumikärkinen; Muu
zh-TW: 髮夾尖端類型: 球頭; 裝飾; 素面; 橡膠頭; 其他
it: Tipo di punta del fermaglio: Con punta a sfera; Decorativo; Semplice; Con punta in gomma; Altro
el: Τύπος άκρου καρφίτσας: Με σφαιρική άκρη; Διακοσμητικό; Απλό; Με ελαστική άκρη; Άλλο
nb: Nålspisstype: Kuletupp; Dekorativ; Vanlig; Gummitupp; Annet
tr: Toka ucu türü: Top uçlu; Dekoratif; Sade; Lastik uçlu; Diğer
sl-SI: Vrsta konice sponke: S kroglico na konici; Dekorativna; Navaden; Z gumo na konici; Drugo
fr: Type de pointe de la pince à cheveux: Embout boule; Décoratif; Uni; Embout caoutchouc; Autre
bg-BG: Тип връх на фиба: С топче; Декоративен; Обикновена; С гумен накрайник; Други
lt-LT: Smeigės galiuko tipas: Su kamuoliukais; Dekoratyvinė; Paprasti; Su guminiais antgaliais; Kita
pl: Typ końcówki wsuwki: Z kulką na końcu; Dekoracyjny; Gładki; Z gumową końcówką; Inne
ja: ピン先端タイプ: ボールチップ付き; 装飾; プレーン; ラバーチップ付き; その他
ko: 핀 팁 유형: 볼 팁; 장식적인; 플레인; 고무 팁; 기타
vi: Loại đầu ghim: Đầu bi; Trang trí; Trơn; Đầu cao su; Khác
ru: Тип кончика шпильки: С шариковым наконечником; Декоративный; Простой; С резиновым наконечником; Другой
pt-PT: Tipo de ponta do grampo: Ponta de esfera; Decorativo; Simples; Ponta de borracha; Outro
ro-RO: Tip vârf agrafă (de păr): Cu vârf sferic; Decorativ; Simplu; Cu vârf de cauciuc; Altele
nl: Type speldpunt: Bolvormige punt; Decoratief; Gewoon; Rubberen punt; Andere
zh-CN: 发夹尖端类型: 球形尖端; 装饰性; 纯色; 橡胶尖端; 其他
pt-BR: Tipo de ponta do grampo: Ponta com esfera; Decorativo; Simples; Ponta emborrachada; Outro
en: Pin tip type: Ball tipped; Decorative; Plain; Rubber tipped; Other
sv: Nålspetstyp: Kulspets; Dekorativ; Naturell; Gummispets; Övrigt
da: Pinspidstype: Kuglespids; Dekorativ; Almindeligt; Gummispids; Andet
hr-HR: Vrsta vrha ukosnice: Kuglasti vrh; Ukrasni; Obični; Gumeni vrh; Ostalo
th: ประเภทปลายกิ๊บ: หัวกลม; ตกแต่ง; ธรรมดาทั่วไป; หัวยาง; อื่นๆ
es: Tipo de punta del pasador: Con punta de bola; Decorativo; Natural; Con punta de goma; Otros
cs: Typ hrotu jehlice: S kuličkou; Dekorativní; Jednoduché; S gumovou špičkou; Jiné
de: Nadelspitzentyp: Kugelkopf; Dekorativ; Schlicht; Gummikopf; Sonstiges
hu: Hajtűhegy típusa: Gömb végű; Díszítő; Egyszerű; Gumi végű; Egyéb